臺灣基隆地方法院刑事判決
111年度易字第340號
公  訴  人  臺灣基隆地方檢察署檢察官
被      告  蔡金賢



                    （現於法務部○○○○○○○○執行強制戒治中)
上列被告因竊盜案件，經檢察官提起公訴（111年度偵字第4203
號），被告坦承犯行，本院裁定改依簡式審判程序審理判決如下
：
    主  文
蔡金賢犯加重竊盜罪，共參罪，各處有期徒刑捌月、捌月、拾月
，應執行有期徒刑壹年陸月。扣案如附表二所示之物，均沒收之
。
    事  實
一、蔡金賢意圖為自己不法之所有，㈠基於攜帶兇器毀越窗戶侵
    入住宅竊盜之犯意，於民國111年2月16日19時許至同日20時
    許，攜帶所有之客觀上足以對人之生命、身體、安全構成威
    脅之兇器管鉗1支、斜嘴鉗1支、螺絲起子2把、老虎鉗1支、
    剪刀1把等，至林鴻明位於新北市○○區○○路000號之住宅(下
    稱130號住宅)，以管鉗破壞130號住宅之1樓鐵窗(所涉毀損
    罪嫌，未據告訴)後，自該處爬窗侵入130號住宅內，並於13
    0號住宅內竊得如附表一編號1至7所示之財物，得手後先將
    竊得之財物堆放於130號住宅之1樓。㈡再另基於攜帶兇器踰
    越窗戶侵入住宅竊盜之犯意，攜帶前揭所有兇器，自130號
    住宅2樓陽台，攀爬至洪素嬌位於新北市○○區○○路000○0號住
    宅(下稱130之1號住宅)2樓陽台，並徒手開啟130之1號住宅2
    樓陽台之窗戶，踰越該處窗戶侵入130之1號住宅內，並於13
    0之1號住宅內竊得如附表一編號8至10所示之財物，得手後
    將該等財物搬運回130號住宅之1樓擺放。
二、蔡金賢為搬運上開竊得之贓物，復基於意圖為自己不法之所
    有攜帶兇器竊盜及毀損之犯意，於111年2月18日2時許，攜
    帶同前兇器，至新北市○○區○○路000號旁之空地，徒手開啟
    陳金和所有，停放於該處之車牌號碼00-0000號自用小貨車(
    下稱本案小貨車)之車門後，以螺絲起子插入本案小貨車之
    鑰匙孔，致令鑰匙孔損壞而不堪使用，足生損害於陳金和，
    並以螺絲起子代替車鑰匙發動本案小貨車，竊得本案小貨車
    輛至130號住宅，將堆放於該處如附表編號所示之財物均搬
    運上車後離去。嗣陳金和之兄陳金發於同日10時許發覺本案
    小貨車遭竊而報警處理，經警於翌(19)日11時許，在基隆市
    中正區調和街290巷45弄底停車場，發現本案小貨車停放於
    該處，遂於該處守候，於蔡金賢靠近本案小貨車時上前盤查
    ，並於本案小貨車上扣得附表一所示蔡金賢竊得之贓物及其
    所有如附表二所示行竊之兇器等物，始查悉上情。
三、案經陳金和訴由基隆市警察局第二分局報告臺灣基隆地方檢
    察署檢察官偵查後起訴。
　　理  由
一、認定犯罪事實所憑之證據及理由：
　　上開事實，業據被告蔡金賢於警詢、偵訊及本院審理時坦承
    在卷（111年度偵字第4203號卷7-12頁、201-204頁、本院卷
    第93頁），並據證人即被害人林鴻明於警詢（111年度偵字
    第4203號卷15-16頁）、證人即被害人洪素嬌於警詢（111年
    度偵字第4203號卷19-20頁）、證人即告訴代理人陳金發於
    警詢(111年度偵字第4203號卷13-14頁）指述在卷，並有監
    視器影像畫面截圖4張（111年度偵字第4203號卷47-49頁）
    、報案紀錄、車輛失竊詳細資料表、收據（111年度偵字第4
    203號卷41-45頁、37頁）、贓物認領保管單3張（111年度偵
    字第4203號卷31-35頁）、贓物照片12張、現場照片14張（1
    11年度偵字第4203號卷51-61頁），復有附表二所示之物扣
    案可佐，被告之自白核與事實相符，可以採信。綜上，本案
    事證明確，被告犯行洵堪認定，應依法論科。
二、論罪科刑：
　㈠核被告如事實欄一㈠所為，係犯刑法第321條第1項第1、2、3
    款之攜帶兇器毀越窗戶侵入住宅竊盜罪；如事實欄一㈡所為
    ，係犯刑法第321條第1項第1、2、3款之攜帶兇器踰越窗戶
    侵入住宅竊盜罪；如事實欄二所為，係犯刑法第321條第1項
    第3款之攜帶兇器竊盜罪及同法第354條之毀損罪。
  ㈡被告以一行為同時觸犯如事實欄二所示刑法第321條第1項第3
    款之攜帶兇器竊盜罪及同法第354條之毀損罪，應依刑法第5
    5條規定，從一重之刑法第321條第1項第3款之攜帶兇器竊盜
    罪。
  ㈢被告前因㈠妨害自由案件經臺灣苗栗地方法院以107年度易字
    第58號判處有期徒刑3月確定；㈡另因竊盜案件經臺灣新竹地
    方法院以108年度易字第254號判決判處有期徒刑7月、7月、
    8月，應執行有期徒刑1年6月，上訴後，經臺灣高等法院駁
    回上訴確定；上開㈠、㈡案件經臺灣高等法院以108年度聲字
    第4098號裁定應執行有期徒刑1年8月確定，於民國108年11
    月20日入監執行，110年5月25日假釋出監，後假釋經撤銷，
    應執行殘刑3月25日，有臺灣高等法院被告前案紀錄表在卷
    可憑，檢察官認被告上開案件已執行完畢，應構成累犯，尚
    有誤會。
　㈣被告上開所犯3次加重竊盜罪，犯意各別，行為不同，應予分
    論併罰。
  ㈤爰以行為人之責任為基礎，審酌被告正值壯年，雖面臨失業
    窘境，惟非毫無自我謀生能力，卻未記取先前已有多次竊盜
    案件經刑之宣告與執行之警示，且手法均類似，欠缺尊重他
    人財產權與社會秩序之觀念，仍不思以合法、正當途徑滿足
    個人經濟需求，萌生歹意，以侵入住宅、踰越窗戶、攜帶兇
    器之方式侵入告訴人之住所竊取其財物，不僅使告訴人受有
    財產損害，亦對居住安寧造成負面影響，惟被告犯後坦承犯
    行，態度尚可，兼衡被告自陳國中畢業，先前取得服務性質
    工作，後來因為疫情關係，呈現休業狀態，之後受傷無法再
    工作，因打疫苗有心肌炎，需扶養母親，經濟狀況貧困(見
    本院卷第93頁)之生活狀況，暨其犯罪之動機、素行、犯罪
    手段等一切情狀，分別量處及定應執行刑如主文所示。　　
三、有關沒收：
    本案被告竊得如附表一所示之物業經發還被害人，有贓物認
    領保管單為憑，無庸諭知沒收。附表二所示之物均係被告所
    有供本案竊盜所用，已據被告供承在卷，爰依刑法第38條第
    2項宣告沒收之。至扣案之行李箱、車用電池及玉飾擺件雖
    為被告所有，然與本案無關，且查無其他沒收依據，自不得
    予以宣告沒收，附此敘明。
據上論斷，應依刑事訴訟法第273條之1、第299條第1項，判決如
主文。
本案經檢察官吳欣恩偵查起訴，檢察官李國瑋到庭執行職務。
中　　華　　民　　國　　111 　年　　9 　　月　　21　　日
  　　            刑事第六庭  法  官  劉桂金
以上正本證明與原本無異。
如不服本判決應於收受送達後20日內向本院提出上訴書狀，並應
敘述具體理由；其未敘述上訴理由者，應於上訴期間屆滿後20日
內向本院補提理由書(均須按他造當事人之人數附繕本)「切勿逕
送上級法院」。
中　　華　　民　　國　　111 　年　　9 　　月　　21　　日
                              書記官  劉珍珍
附錄本案論罪科刑法條：
中華民國刑法第320條
意圖為自己或第三人不法之所有，而竊取他人之動產者，為竊盜
罪，處五年以下有期徒刑、拘役或五十萬元以下罰金。
意圖為自己或第三人不法之利益，而竊佔他人之不動產者，依前
項之規定處斷。
前二項之未遂犯罰之。
中華民國刑法第321條
犯前條第一項、第二項之罪而有下列情形之一者，處六月以上五
年以下有期徒刑，得併科五十萬元以下罰金：
一、侵入住宅或有人居住之建築物、船艦或隱匿其內而犯之。
二、毀越門窗、牆垣或其他安全設備而犯之。
三、攜帶兇器而犯之。
四、結夥三人以上而犯之。
五、乘火災、水災或其他災害之際而犯之。
六、在車站、港埠、航空站或其他供水、陸、空公眾運輸之舟、
    車、航空
    機內而犯之。
前項之未遂犯罰之。
附表一：
編號 財物名稱 數量 1 高爾夫球具 1組 2 望遠鏡 1只 3 磨砂機 1台 4 木製茶几 1只 5 瓦斯爐 1台 6 金屬模型 1只 7 DVD播放機 1台 8 46吋電視 1台 9 木藝品 4只 10 卡拉ok機 2台 
附表二
編號 品名 數量 1 管鉗 1支 2 pvc手套 2只 3 斜嘴鉗 1支 4 螺絲起子 2把 5 老虎鉗 1把 6 剪刀 1把